【裁判字號】    98,訴,405
【裁判日期】    981028
【裁判案由】    違反槍砲彈藥刀械管制條例
【裁判全文】
臺灣花蓮地方法院刑事判決               98年度訴字第405號
公  訴  人  臺灣花蓮地方法院檢察署檢察官
被      告  甲○○
選任辯護人  徐韻晴律師
上列被告因違反槍砲彈藥刀械管制條例案件，經檢察官提起公訴
（98年度偵字第3213號），本院判決如下：
    主  文
甲○○未經許可，持有可發射金屬具有殺傷力之土造長槍，處有
期徒刑壹年拾月，併科罰金新臺幣伍萬元，罰金如易服勞役，以
新臺幣壹仟元折算壹日。緩刑參年。
扣案之土造長槍壹枝（槍枝管制編號0000000000號）沒收。
    事  實
一、甲○○於民國98年5月間某日，在台八線公路163公里處回頭
    灣路段旁，見該處放置有離本人持有之可發射金屬具有殺傷
    力之土造長槍 1枝（槍枝管制編號0000000000號），竟意圖
    為自己不法之所有，將之侵占入己，而未經許可持有具有殺
    傷力之土造長槍，並將之藏匿在花蓮縣秀林鄉景美村加灣17
    之2號住處。嗣於同年7月15日上午10時30分許，經警持搜索
    票搜索其上開住處，扣得上開槍枝而查悉上情。
二、案經行政院海岸巡防署海洋巡防總局第16海巡隊報告臺灣花
    蓮地方法院檢察署檢察官偵查起訴。
    理  由
一、上開犯罪事實，迭據被告甲○○於警詢及偵審中坦承不諱，
    並有土造長槍1枝、底火90發、鋼珠90 顆扣案足憑。又扣案
    之土造長槍（槍枝管制編號0000000000號）係土造長槍，由
    具有擊發機構之木質槍身及土造金屬槍管組合而成，擊發功
    能正常，可供擊發口徑0.27吋建築工業用彈，作為發射動力
    ，用以發射彈丸使用；送鑑底火1包，認均係口徑0. 27吋建
    築工業用彈，不具金屬彈頭，認均不具殺傷力；送鑑鋼珠 1
    包，認均係金屬彈丸等情，有內政部警政署刑事警察局98年
    8月3日刑鑑字第0980099358號鑑驗書 1份在卷可參。是被告
    自白與事實相符，應堪採信。至辯護人雖辯稱：被告係原住
    民，請審酌有無槍砲彈藥刀械管制條例第20條第 1項規定之
    適用云云。然該條例第20條第1 項係規定：原住民未經許可
    ，製造、運輸或持有自製之獵槍、魚槍，或漁民未經許可，
    製造、運輸或持有自製之魚槍，供作生活工具之用者，處新
    臺幣2千元以上2萬元以下罰鍰，本條例有關刑罰之規定，不
    適用之。而被告於警詢中供稱：其有使用該槍枝，其係在住
    處後面拿鐵罐試打2、3次等語；於偵查中復供稱：（問：你
    撿該槍枝要做何事？）因為其怕會被誤會，把槍藏在家裡面
    ，其不知道為何要把該長槍撿起來帶回家等語。顯見被告撿
    拾該槍枝後僅用以試射，並將該槍藏匿家中，並未將之供作
    生活工具之用，自無上開規定之適用。本件事證明確，被告
    犯行堪予認定。
二、核被告所為，係犯刑法第 337條之侵占離本人持有物罪及槍
    砲彈藥刀械管制條例第8條第4項之未經許可持有可發射金屬
    具有殺傷力之土造長槍罪。被告以一行為同時觸犯上開二罪
    名，為想像競合犯，應從一重之未經許可持有可發射金屬具
    有殺傷力之土造長槍罪。又被告未經許可持有上開土造長槍
    ，行為可議，然其一時思慮欠周而侵占、持有該槍枝，其持
    有該槍期間甚短，亦查無其持槍欲供犯罪之用，危害社會治
    安程度並非重大，本院認如量以最低度之法定本刑3 年以上
    有期徒刑，尚嫌過重，在客觀上足以引起一般同情，顯可憫
    恕，爰依刑法第59條之規定酌減其刑。爰審酌被告任意持有
    具殺傷力之長槍，對社會具有潛在危險性，惟念被告尚無將
    之為不法使用，暨其素行、持槍動機、目的、與犯罪後坦承
    犯行，態度良好等一切情狀，量處如主文所示之刑，並就罰
    金部分諭知易服勞役之折算標準，以示懲儆。又查被告未曾
    因故意犯罪受有期徒刑以上刑之宣告，有臺灣高等法院被告
    前案紀錄表各乙份在卷可稽，其因一時失慮致罹刑典，犯後
    已坦承犯行深具悔意，本院認其經此偵審科刑之教訓後，當
    知警惕應無再犯之虞，因而認其所受刑之宣告以暫不執行為
    適當，併予宣告被告緩刑3年，以勵自新。扣案之土造長槍1
    支（槍枝管制編號0000000000號），係屬違禁物，應依刑法
    第38條第1項第1款之規定宣告沒收。
據上論斷，應依刑事訴訟法第299條第1項前段，槍砲彈藥刀械管
制條例第8條第4項，刑法第11條前段、第337條、第55 條、第59
條、第42條第3項、第74條第1項第1款、第38條第1項第1 款，刑
法施行法第1條之1，判決如主文。
本案經檢察官吳毓靈到庭執行職務。
中    華    民    國    98    年    10    月    28    日
                  刑事第三庭  審判長  法  官  李世華
                                      法  官  曹庭毓
                                      法  官  許乃文
以上正本證明與原本無異。
如不服本判決應於收受送達後10日內向本院提出上訴書狀，並應
敘述具體理由。其未敘述上訴理由者，應於上訴期間屆滿後20日
內向本院補提理由書(均須按他造當事人之人數附繕本)「切勿逕
送上級法院」。
中    華    民    國    98    年    10    月    28    日
                                      書記官
附錄本判決論罪之法律條文：
槍砲彈藥刀械管制條例第8條第4項：
未經許可，持有、寄藏或意圖販賣而陳列第1項所列槍枝者，處3
年以上10年以下有期徒刑，併科新臺幣700萬元以下罰金。
中華民國刑法第337條：
意圖為自己或第三人不法之所有，而侵占遺失物、漂流物或其他
離本人所持有之物者，處5百元以下罰金。


司法院資訊處製作；財團法人民間司法改革基金會備份。
